最高法院民事裁定　　　　　　　九十四年度台上字第六五九號
　　上　訴　人　棋圓營造有限公司
　　　　　　　　　　　　巷15.
　　法定代理人　張炳文
　　訴訟代理人　蕭麗琍律師
　　被 上 訴人　雲林縣古坑鄉興昌國民小學
　　　　　　　　　　　　號
　　法定代理人　朱勝東
上列當事人間請求給付工程款事件，上訴人對於中華民國九十四
年一月二十五日台灣高等法院台南分院第二審判決（九十三年度
重上字第五八號），提起一部上訴，本院裁定如下：
    主  文
上訴駁回。
第三審訴訟費用由上訴人負擔。
    理  由
按上訴第三審法院，非以原判決違背法令為理由，不得為之。又
提起上訴，上訴狀內應記載上訴理由，其以民事訴訟法第四百六
十九條所定事由提起第三審上訴者，應於上訴狀內表明：原判決
所違背之法令及其具體內容、暨依訴訟資料合於該違背法令之具
體事實。其依同法第四百六十九條之一規定提起上訴者，並應具
體敘述為從事法之續造、確保裁判之一致性或其他所涉及之法律
見解具有原則上重要性之理由。同法第四百六十七條、第四百七
十條第二項分別定有明文。而依同法第四百六十八條規定，判決
不適用法規或適用不當者，為違背法令；依同法第四百六十九條
規定，判決有該條所列各款情形之一者，為當然違背法令。是當
事人提起第三審上訴，如合併以同法第四百六十九條及第四百六
十九條之一之事由為上訴理由時，其上訴狀或理由書應表明該判
決所違背之法令條項，或有關判例、解釋字號，或成文法以外之
習慣或法理等及其具體內容，暨係依何訴訟資料合於該違背法令
之具體事實，並具體敘述為從事法之續造、確保裁判之一致性或
其他所涉及之法律見解具有原則上重要性之理由。如未依上述方
法表明，或其所表明者與上開法條規定不合時，即難認為已合法
表明上訴理由，其上訴自非合法。本件上訴人對於原判決提起第
三審上訴，雖以該判決違背法令為由，惟核其上訴理由狀所載內
容，徒就原審取捨證據、認定事實及解釋契約之職權行使所論斷
：有關增作灑水管路、大門花台改水池、中庭階梯增作花台及儲
藏室、景觀牆變更等費用計新台幣（下同）二十七萬元部分之工
程，係上訴人同意無償施作。有關逾期違約金一百六十七萬四千
八百元部分，系爭工程原約定完工日期為民國九十一年十二月十
四日，上訴人實際完工日期為九十二年一月十三日，逾期三十日
，嗣經協調確認因颱風影響免計工期十日。上訴人主張，颱風影
響無法施工之天數應為五十二日，及被上訴人應加給二十四日之
工期，均無理由。有關品管人員薪資六十八萬二千零二十八元部
分，依兩造簽訂之系爭工程契約書第十七條第五項所載，係要求
上訴人應指定品質管制人員，並非約定品質管制人員之薪資應由
被上訴人負擔。尚不得以行政院公共工程委員會於九十三年七月
三十日命令修正公共工程施工品質管理作業要點後，被上訴人應
依該規定編列品管費用，據以請求被上訴人給付。有關追加材料
款三百十二萬一千二百七十元部分，依雲林縣所屬各國民小學營
繕工程投標須知等相關規定，系爭工程計算報酬之方式為總價決
標，即上訴人完成契約所約定之全部工作，被上訴人則支付固定
之金額。系爭工程履約期間內既未辦理變更設計或追加工程致鋼
筋、混凝土之使用數量增加。且該工程已於九十二年三月二十一
日驗收，衡情被上訴人亦不可能於九十二年四月七日同意依實作
數量結算。再依上訴人委託穗慶資訊事業有限公司所計算之鋼筋
、混凝土等結構數量與建築師設計數量比對，建師所設計數量並
未有顯著錯誤，或逾採購法規定工程之實作數量較契約所定數量
增減達百分之十以上之情形，上訴人請求追加材料款，於法無據
等情，指摘為不當，並就原審命為辯論及已論斷者，泛言謂為違
法，而非表明該判決所違背之法令及其具體內容，暨依訴訟資料
合於該違背法令之具體事實，更未具體敘述為從事法之續造、確
保裁判之一致性或其他所涉及之法律見解具有原則上重要性之理
由，難認其已合法表明上訴理由。依首揭說明，應認其上訴為不
合法。
據上論結，本件上訴為不合法。依民事訴訟法第四百八十一條、
第四百四十四條第一項、第九十五條、第七十八條，裁定如主文
。
中　　華　　民　　國　九十四　年　　四　　月   十四   日
                      最高法院民事第五庭
                          審判長法官  蘇　茂　秋
                                法官  朱　建　男
                                法官  蘇　達　志
                                法官  陳　碧　玉
                                法官  王　仁　貴
      本件正本證明與原本無異
                                      書  記  官
中　　華　　民　　國　九十四　年　　四　　月　二十六　日
                                                 ｍ
